臺灣嘉義地方法院刑事判決
111年度交簡上字第77號
上  訴  人  
即  被  告  謝楊竅



輔  佐  人  謝瑞發
上列上訴人即被告因過失傷害案件，不服本院中華民國111年6月
22日111年度朴交簡字第137號第一審刑事簡易判決（聲請簡易判
決處刑案號：111年度調偵字第171號），提起上訴，本院管轄之
第二審合議庭判決如下：
    主      文
上訴駁回。
謝楊竅緩刑貳年。 
    事實及理由
一、本院審理範圍
　㈠上訴得對於判決之一部為之；對於判決之一部上訴者，其有
    關係之部分，視為亦已上訴；但有關係之部分為無罪、免訴
    或不受理者，不在此限；上訴得明示僅就判決之刑、沒收或
    保安處分一部為之，刑事訴訟法第348條定有明文。
　㈡上訴人即被告謝楊竅於刑事上訴狀與本院審理時均表明僅就
    量刑部分提起一部分上訴（簡上卷第7頁、第53頁），檢察
    官則未對原審判決提起上訴，故本件上訴範圍只限於原審判
    決量刑部分。
　㈢至被告未表明上訴之認定犯罪事實及論罪（本案第一審犯罪
    事實、證據及論罪理由，均詳如附件原審判決書所記載），
    業據原審認定在案非在本院審理範圍內，惟為便於檢視理解
    本件案情，乃引用附件記載，併此敘明。
二、本院駁回上訴及緩刑宣告之理由　　
　㈠上訴意旨略以：被告已與告訴人陳○○達成和解並賠償完畢，
    請考量被告領有身心障礙證明及逾80歲與罹患失智症，請從
    輕量刑並為緩刑宣告等語。
  ㈡量刑之輕重，係屬事實審法院得依職權自由裁量之事項，苟
    法院於量刑時，已斟酌刑法第57條各款所列情狀，而未逾越
    法定範圍，又未濫用其職權，即不得遽指為違法（最高法院
    107年度台上字第2661號判決意旨參照）。由上可知，法律
    固賦予法官自由裁量權，但此項裁量權之行使，並非得以恣
    意為之，仍應受一般法律原則之拘束，苟無濫用裁量權、違
    反比例原則、重要量刑事由未予斟酌之情事，尚難謂有違法
    或不當之處。
　㈢本案經本院合議庭審理結果，認原審以被告犯罪事證明確，
    因而適用刑事訴訟法第449條第1項、第454條第2項，刑法第
    284條前段、第62條前段、第18條第3項、第41條第1項前段
    ，刑法施行法第1條之1第1項規定，並審酌被告國小畢業之
    智識程度、無業、勉持之家庭經濟狀況，自陳患有失智症，
    案發地點嘉義市林森西路及民權路交岔口為重要路段，車流
    量繁多，未依兩段方式左轉且貿然闖越紅燈，有兩種以上違
    規事由，屬危險性甚高之駕駛行為，破壞駕駛人對交通號誌
    之信賴，造成告訴人閃避不及自摔而受有傷害，本件車禍全
    然肇因於被告違規駕駛行為，至於告訴人則無肇事原因之過
    失情節，並造成告訴人受有頭部外傷併發腦震盪、右下顎撕
    裂傷約1公分，經手術治療、左顳顎關節挫傷、右側肩部挫
    擦傷、右上肢多處挫擦傷、左手挫擦傷、雙測下肢多處挫擦
    傷、外傷導致多處皮膚疤痕及皮膚纖維化等，傷害程度非輕
    ，犯後雖坦承犯行，但尚未與告訴人達成和解，案發時騎乘
    車速較慢之電動自行車等一切情狀，於法定刑度內量處有期
    徒刑2月並諭知易科罰金之折算標準，已就上訴意旨所指被
    告之年紀及身心狀況均加審酌，原審量刑實屬適當。至被告
    嗣後雖與告訴人達成調解並賠償完畢，惟本院考量被告遲至
    原審判決後始達成調解且實際賠償金額不高，原審量刑仍屬
    妥適，是上訴意旨為無理由，應予駁回。　
  ㈣被告未曾因故意犯罪受有期徒刑以上刑之宣告，有臺灣高等
    法院被告前案紀錄表在卷可考，且其於審理中坦承犯行並與
    告訴人達成調解且已賠償完畢，有本院111年度嘉簡調字第2
    21號調解筆錄（簡上卷第15頁至第16頁）可證，信被告經此
    科刑之教訓，已足資警惕，應無再犯之虞，本院因認被告所
    受宣告之刑，以暫不執行為適當，併予宣告緩刑2年，以啟
    自新。
據上論斷，應依刑事訴訟法第455條之1第1項、第3項、第373條
、第368條(依刑事判決精簡原則，僅記載程序法條)，判決如主
文。
本案經檢察官周欣潔聲請以簡易判決處刑，上訴後由檢察官楊麒
嘉到庭執行職務。
中　　華　　民　　國　　111 　年　　8 　　月　　30　　日
                  刑事第八庭  審判長法  官  謝其達
　　　　　　　　　                  法  官  方宣恩
　　　　　　　　　　　　　　　　　　法  官  盧伯璋  
上列正本證明與原本無異。
本件不得上訴。
中　　華　　民　　國　　111 　年　　8 　　月　　30　　日
                                    書記官  曹瓊文

附件：
臺灣嘉義地方法院刑事簡易判決 111年度朴交簡字第137號 聲  請  人  臺灣嘉義地方檢察署檢察官 被      告  謝楊竅 上列被告因過失傷害案件，經檢察官聲請以簡易判決處刑（111年度調偵字第171號），本院判決如下：     主  文 謝楊竅犯過失傷害罪，處有期徒刑貳月，如易科罰金，以新臺幣 壹仟元折算壹日。     犯 罪 事 實 及 理 由 一、本件犯罪事實及證據，除就犯罪事實欄補充：「謝楊竅係民國00年0月00日生，為滿80歲以上之人」；證據部分補充：「路口監視器勘驗筆錄、google地圖、本院公務電話紀錄」外，其餘均引用檢察官聲請簡易判決處刑書之記載（如附件）。 二、論罪科刑： （一）核被告所為，係犯刑法第284條前段之過失傷害罪。 （二）查被告係30年2月12日生，業經本院核對其年籍資料無訛，行為時已滿80歲，應依刑法第18條第3 項之規定減輕其刑。又被告肇事後，於警方到場尚未知悉何人肇事前，向有偵查權限之員警承認其為肇事者，此有道路交通事故肇事人自首情形紀錄表在卷可憑（警卷第37頁）。是被告所為應合於自首規定，爰依刑法第62條前段規定，就上開犯罪事實減輕其刑。被告有前揭兩種以上刑之減輕事由，應依刑法第70條、第71條第2項規定遞減之。 （三）爰以行為人之責任為基礎，審酌被告：1.國小畢業之智識程度、無業、勉持之家庭經濟狀況（警卷調查筆錄之「受詢問人欄」），另自陳患有失智症（本院卷第17頁）；2.案發地點嘉義市林森西路及民權路交岔口為重要路段，車流量繁多，被告竟未依兩段方式左轉且貿然闖越紅燈，有兩種以上違規事由，屬危險性甚高之駕駛行為，破壞駕駛人對交通號誌之信賴，造成告訴人閃避不及自摔而受有傷害，行為應予非難；3.本件車禍全然肇因於被告違規駕駛行為，至於告訴人則無肇事原因之過失情節；4.本件車禍造成告訴人受有頭部外傷併發腦震盪、右下顎撕裂傷約1公分，經手術治療、左顳顎關節挫傷、右側肩部挫擦傷、右上肢多處挫擦傷、左手挫擦傷、雙測下肢多處挫擦傷、外傷導致多處皮膚疤痕及皮膚纖維化等，傷害程度非輕；5.犯後雖坦承犯行，但尚未與告訴人達成和解；6.案發時騎乘車速較慢之電動自行車等一切情狀，量處如主文所示之刑，並諭知易科罰金之折算標準，以示懲儆。 三、依刑事訴訟法第449條第1項、第454條第2項（依刑事判決精簡原則，僅記載程序法條），逕以簡易判決處刑如主文。 四、如對本判決上訴，須於判決送達後20日內向本院提出上訴狀（應附繕本）。 本案經檢察官周欣潔聲請以簡易判決處刑。 中　　華　　民　　國　　111 　年　　6 　　月　　22　日                   朴子簡易庭    法　官　洪裕翔 上列正本證明與原本無異。 如不服本判決，應於判決送達後20日內向本院提出上訴狀（應附繕本）。告訴人或被害人如對於本判決不服者，應具備理由請求檢察官上訴，其上訴期間之計算係以檢察官收受判決正本之日期為準。 中　　華　　民　　國　　111 　年　　6 　　月　　22　日                                 書記官  李佳惠 　　　　附錄法條: 中華民國刑法第284條 因過失傷害人者，處1年以下有期徒刑、拘役或10萬元以下罰金；致重傷者，處3年以下有期徒刑、拘役或30萬元以下罰金。 附件： 臺灣嘉義地方檢察署檢察官聲請簡易判決處刑書　 111年度調偵字第171號 被　　　告　謝楊竅 上列被告因過失傷害案件，業經偵查終結，認為宜以簡易判決處 刑，茲將犯罪事實及證據並所犯法條分敘如下： 　　　　犯罪事實 一、謝楊竅於民國110年6月1日12時57分許，騎乘電動自行車，沿嘉義市西區林森西路由東北往西南行駛，途經該路與民權路交岔路口欲左轉民權路時，原應注意汽車駕駛人駕駛汽車，應遵守道路交通標誌、標線、號誌之指示，又行駛至設有燈光號誌之交岔路口，應遵守燈光號誌之指示，且行駛於同向二車道以上之右側慢車道，應依兩段方式進行左轉，而依當時情形，天晴無雨，日間自然光線，視距良好無障礙，無不能注意情事，竟疏於注意其行向之管制號誌顯示為禁止通行之紅燈，竟未依循號誌行車且未依兩段方式，貿然由慢車道闖越紅燈左轉，適有陳○○騎乘車牌號碼000-000號普通重型機車沿民權路由東往西行駛，亦途經上開交岔路口，為閃避謝楊竅上開電動自行車不慎自摔，致陳○○受有頭部外傷併發腦震盪、右下顎撕裂傷、左顳顎關節挫傷、右側肩部挫擦傷、右上肢多處挫擦傷、左手挫擦傷、雙測下肢多處挫擦傷、外傷導致多處皮膚疤痕及皮膚纖維化等傷害。謝楊竅於肇事後，停留現場，嗣於司法警察到場時，主動坦承肇事，願受裁判。 二、案經陳○○訴由嘉義市政府警察局第一分局報告偵辦。 　　　　證據並所犯法條 一、訊據被告謝楊竅對於上開犯罪事實均坦承不諱，經核與告訴人陳○○指訴之情節大致相符，復有道路交通事故現場圖、道路交通事故調查報告表（一）、（二）、天主教中華聖母修女會醫療財團法人天主教聖馬爾定醫院診斷證明書、現場及車損照片35張及監視器光碟1片等在卷足資佐證。按汽車行駛至設有燈光號誌之交岔路口，應遵守燈光號誌之指示；慢車左轉彎時，應繞越道路中心處左轉進入規定行駛車道內行進。但行駛於同向二車道以上之右側慢車道，應依兩段方式進行左轉，道路交通安全規則第102條第1項第1款及第125條第1項第3款但書分別訂有明文。被告騎車自應注意上開規定，又依卷附道路交通事故調查報告表所載，當時天候為晴，日間有自然光線，路面乾燥無缺陷，亦無障礙物，並無不能注意之情形，竟疏未注意及此，以致肇事，致告訴人受傷，被告應有過失。另本件車禍經送交通部公路總局嘉義區監理所嘉雲區車輛行車事故鑑定會、交通部公路總局車輛行車事故鑑定覆議會鑑定結果，均認：被告騎乘電動自行車，行經快車道設有禁行機車之行車管制號誌交岔路口，逕由慢車道左轉，且未依號誌指示（闖紅燈）行駛，為肇事原因；告訴人駕駛普通重型機車，無肇事因素，此有交通部公路總局嘉義區監理所110年12月10日嘉監鑑字第1100200986號函及所附鑑定意見書、交通部公路總局111年2月16日路覆字第1110000068號函及所附覆議意見書在卷可參，益證被告有過失。再告訴人因本件車禍受傷，與被告之過失行為間具有相當因果關係。本件事證明確，被告犯嫌堪予認定。 二、核被告所為，係犯刑法第284條前段之過失傷罪嫌。又被告於肇事後，停留現場，嗣於司法警察到場時，主動坦承肇事，願受裁判，有自首情形紀錄表，合於自首要件，得依刑法第62條前段規定減輕其刑。 三、依刑事訴訟法第451條第1項聲請逕以簡易判決處刑。 　　此　　致 臺灣嘉義地方法院 中　　華　　民　　國　 111　　年　　3 　　月　　24　日 　　　　　　　　　　　  　　　檢　察　官　周欣潔 本件正本證明與原本無異 中　　華　　民　　國　 111　　年　　4 　　月　　11　日 　　　　　　　　　　　　　　　書　記　官　蔡沅峯